臺灣新北地方法院民事裁定　　　　　　　 110年度亡字第85號
聲　請　人　臺灣新北地方檢察署檢察官（賢股）

上列聲請人因聲請宣告張煉炳死亡事件，聲請公示催告，本院裁
定如下：
    主  文
一、准對失蹤人張煉炳（男、民國十二年九月九日生、身分證統
    一編號：Z000000000號、失蹤時最後設籍地址：
    新北市○○區○○路○○○號四樓（新北市中和戶政事務所
    ））為宣告死亡之公示催告。
二、該失蹤人應於本公示催告揭示於本院公告處或資訊網路之翌
    日起陸個月內向本院陳報現尚生存，如不陳報，本院將宣告
    其為死亡。
三、無論何人，凡知該失蹤人之生死者，均應於上開時日以前，
    將其所知之事實陳報本院。
    理  由
一、按失蹤人失蹤滿7年後，或失蹤人為80歲以上者，於失蹤滿3
    年後，法院得因利害關係人或檢察官之聲請，為死亡之宣告
    ，民法第8 條第1項、第2項定有明文。次按法院准許宣告死
    亡之聲請者，應公示催告；公示催告應揭示於法院公告處、
    資訊網路及其他適當處所；法院認為必要時，並得命登載於
    公報或新聞紙，或用其他方法公告之；又前開陳報期間，自
    揭示之日起，應有6 個月以上，家事事件法第156條、第130
    條第3項至第5項分別定有明文。
二、聲請意旨略以：失蹤人張煉炳係民國00年0月0日生，為80歲
    以上之人，失蹤人自103年3月13日起經列為失蹤人口後，已
    逾3年仍未尋獲，為此聲請准予依法為公示催告等語。
三、聲請人主張之上開事實，業據提出失蹤人之新北市中和戶政
    事務所（下稱系爭事務所）110年8月9日新北中戶字第11057
    50779號函暨失蹤人口系統資料報表、戶籍謄本、戶籍資料
    、戶籍登記申請書、陸海空軍軍官士官士兵離營申報戶籍證
    明書、查詢一親等及配偶資料報表、健保投保紀錄查詢、健
    保歷史投保紀錄查詢、內政部移民署110 年7月6日移署資字
    第1100070621號函、新北市政府社會局110 年7月7日新北社
    老字第1101247860號函、臺北市政府社會局110 年7月6日北
    市社老字第1103093152號函、新北市政府殯葬管理處110年7
    月5日新北殯館字第1105076429號函、臺北市殯葬管理處110
    年7月7日北市殯儀二字第1103008450號函、國軍退除役官兵
    輔導委員會110 年7月6日輔服字第1100048074號函、衛生福
    利部社會及家庭署110 年7月5日社家老字第1100106630號函
    、勞動部勞工保險局110年7月6日保普生字第11013028160號
    函、行政院人事行政總處110年7月6日總處資字第110002542
    4號函、系爭事務所110年7月2日新北中戶字第1105748730號
    函暨親屬鄰里長或鄰居訪查紀錄表、系爭事務所110年11月4
    日新北中戶字第1105755804號函暨住址變更登記申請書、新
    北市政府警察局中和分局110年6月11日新北警中治字第1104
    648346號函暨失蹤人口系統資料報表、臺北市政府社會局10
    3年2 月19日北市社工字第10331969100號函暨遊民收容中心
    清冊等件為憑，經本院審核前開文件無訛，並經本院依職權
    查詢失蹤人之戶籍、勞健保投保紀錄、入出境紀錄、前案紀
    錄、在監在押紀錄之結果，均查無相關紀錄，此有健保對象
    投保資料查詢、勞保局查詢資料、入出境資訊連結作業、全
    戶戶籍資料查詢結果、臺灣高等法院被告前案紀錄表、在監
    在押全國紀錄表等件附卷可憑，復經本院依職權函請新北市
    政府警察局中和分局查報失蹤人，據覆亦無所獲等情，有該
    局110年10月5日新北警中治字第1104672617號函暨失蹤人口
    系統報表等件在卷可憑，自堪信為真實。
四、從而，聲請人為臺灣新北地方檢察署檢察官，且本件失蹤人
    於103年3 月13日失蹤，失蹤迄今滿3年，揆諸首開法條規定
    ，聲請人所為聲請核屬正當，應予准許。
五、依家事事件法第156條，裁定如主文。
中    華    民    國   110    年    11    月    19    日
                    家事法庭  法  官  顧仁彧
以上正本證明與原本無異。
如對本裁定抗告須於裁定送達後10日內向本院提出抗告狀，並應
繳納抗告費新臺幣1,000元。
中    華    民    國   110    年    11    月    19    日
                              書記官  黃馨德